臺灣高等法院刑事裁定　　　　　　　　　 94年度抗字第115號
抗　告　人
即　被　告　甲○○
上列抗告人因偽造文書等案件，不服臺灣桃園地方法院91年度訴
字第1252號，中華民國93年12月30日裁定，提起抗告，本院裁定
如下：
    主  文
抗告駁回。
    理  由
一、原裁定以：
（一）按協商判決除有刑事訴訟法第四百五十五條之四第一項第
      一款：於本訊問程序終結前，被告撤銷協商合意或檢察官
      撤回協商聲請者；第二款：被告協商之意思非出於自由意
      志者；第四款：被告所犯之罪非第四百五十五條之二第一
      項所定得以協商判決者；第六款：被告有其他較重之裁判
      上一罪之犯罪事實者；第七款法院認應諭知免刑或免訴、
      不受理者情形之一，及違反同條第二項：法院應於協商合
      意範圍內為判決；法院為協商判決所科之刑，以宣告緩刑
      或二年以下有期徒刑、拘役或罰金為限之規定者外，不得
      上訴；又原審法院認上訴為法律上不應准許，應以裁定駁
      回之，刑事訴訟法第455條之10第 1項及第362條前段分別
      定有明文。
（二）本件係依上訴人甲○○及公訴人於協商程序中所合意之刑
      度而為協商判決，有原審民國93年11月25日訊問筆錄在卷
      可稽，上訴人未據理由提起上訴，與上開規定顯有未合，
      應予駁回，經核並無違誤。
二、抗告人即被告抗告意旨略以：原審宣示判決筆錄所載（二）
    、（三）部分犯罪事實，均非被告所為。且被告於庭訊時曾
    聲請傳喚證人許明星到庭對質，然證人許明星始終未出庭，
    後經原審依協商程序論罪。被告係因未諳法律，且語言表達
    及理解能力甚差，故於未釐清案情下認罪，爰依法提起抗告
    ，請求撤銷原裁定。
三、經查：被告就所犯偽造文書罪，於原審審判程序中坦承不諱
    （見原審卷二第 194頁），經檢察官向原審法院聲請進行協
    商程序，原審法院同意後，由檢察官、被告及公設辯護人於
    審判外進行協商，經雙方合意後，原審法官當庭諭知被告所
    認罪名為刑法第216條、第210條、第212條、第337條、第32
    0條、第339條之罪，並告知被告如適用協商程序判決，被告
    將喪失受法院依通常程序公開審判之權利、保持緘默之權利
    、與證人對質或詰問證人之權利；且協商判決除有刑事訴訟
    法第455條之4第1項第1款於本訊問程序終結前，被告撤銷協
    商合意或檢察官撤回協商聲請者；第 2款被告協商之意思非
    出於自由意志者；第4款被告所犯之罪非第455條之2第1項所
    定得以協商判決者；第 6款被告有其他較重之裁判上一罪之
    犯罪事實者；第 7款法院認應諭知免刑或免訴、不受理者情
    形之一，及違反同條第 2項「法院應於協商合意範圍內為判
    決；法院為協商判決所科之刑，以宣告緩刑或二年以下有期
    徒刑、拘役或罰金為限」之規定者外，不得上訴。原審法官
    再當庭訊問協商合意內容為何，檢察官答以：「請求判處被
    告有期徒刑1年6月。」被告則答以：「同意如檢察官所述內
    容。」被告辯護人亦答以：「同意檢察官對被告的求刑。」
    原審法官再訊問被告：「你與檢察官達成協商合意是否出於
    自由意志？對起訴書之犯罪事實有何意見？」被告答以：「
    是的。我承認有起訴書所記載之犯罪事實。」此經載明筆錄
    在卷為憑。則被告既當庭同意進行協商程序，並有公設辯護
    人在旁協助協商，原審法官亦當庭諭知同意進行協商程序之
    法律效果，被告於原審法院進行協商程序，顯係在自由意志
    下所為；原審協商判決復無刑事訴訟法第四百五十五條之四
    第一項各款所定得上訴之情形。原裁定駁回被告上訴，自屬
    依法有據。被告指稱原審宣示判決筆錄所載（二）、（三）
    部分犯罪事實，均非被告所為；復未與證人許明星對質；未
    諳法律；及語言表達與理解能力甚差而為認罪等情，請求撤
    銷原裁定，為無理由，應予駁回。
據上論斷，應依刑事訴訟法第412條，裁定如主文。
中　　華　　民　　國　　94　　年　　3 　　月　　10　　日
　　　　　　　　　刑事第十一庭審判長法  官　陳祐輔
                                    法  官  楊炳禎
                                    法  官  陳國文
以上正本證明與原本無異。
不得再抗告。
                                    書記官  蔡棟樑
中　　華　　民　　國　　94　　年　　3 　　月　　10　　日
